【裁判字號】    89,易,746
【裁判日期】    890515
【裁判案由】    就業服務法
【裁判全文】
臺灣臺北地方法院刑事判決                          八十九年度易字第七四六號
    公  訴  人  臺灣臺北地方法院檢察署檢察官
    被      告  甲○○
右列被告因違反就業服務法案件，經檢察官提起公訴（八十九年度偵字第四五二七號
），本院判決如左：
    主      文
甲○○違反雇主不得聘僱許可失效之外國人之規定，其聘僱人數為一人，科罰金新臺
幣陸萬元，如易服勞役，以新臺幣玖佰元即銀元參佰元折算壹日；緩刑參年。
    事      實
一、甲○○明知就業服務法業於民國八十一年五月八日公布，同年月十日施行，依該
    法第五十三條第一款規定，雇主不得聘僱許可失效之外國人，竟自八十八年五月
    間某日起至八十九年二月二日止，以每月薪資新台幣一萬五千元之代價，擅自非
    法聘僱原由孔繁玉合法申請許可入境在台北縣永和市○○路一九一巷七號四樓工
    作，聘僱期限自八十五年九月九日起至八十八年九月八日止，嗣於八十七年八月
    十二日逃逸，並於八十七年八月二十一日經行政院勞工委員會以台八十七勞職外
    字第０四九五三九七號函溯自同年月十五日起撤銷聘僱許可而許可失效之菲律賓
    籍外國人ＪＥＮＮＹ  ＧＡＬＡＮＧ  ＭＡＮＡＬＯ一人，在其台北市中正區○
    ○○路○段五十四巷五弄三號三樓住處，從事清潔住家、泡咖啡招待客人等家庭
    幫傭工作。迨於八十九年二月二日十九時三十分許（檢察官誤載為二月十二日十
    一時許）在台北市○○路與復興南路口處為警查獲ＪＥＮＮＹ  ＧＡＬＡＮＧ
    ＭＡＮＡＬＯ，進而依之供述得悉上情。
二、案經新竹縣警察局新埔分局報請台灣台北地方法院檢察署檢察官偵查起訴。
    理      由
一、訊據被告甲○○矢口否認有右揭犯行，辯稱：不認識該菲律賓籍外國人ＪＥＮＮ
    Ｙ  ＧＡＬＡＮＧ  ＭＡＮＡＬＯ，從未聘僱在其住處從事家庭幫傭工作云云。
    經查：右揭事實，業據其聘僱之菲律賓籍外國人ＪＥＮＮＹ  ＧＡＬＡＮＧ  Ｍ
    ＡＮＡＬＯ在警訊中供陳明確，復有該菲律賓籍外國人之中華民國外僑居留證、
    居留外僑作業外勞詳細資料及行政院勞工委員會職業訓練局八十九年四月二十日
    八十九職外字第七二０八九三號函各一份附卷足稽，事證已臻明確。至被告所辯
    不識亦從未聘僱ＪＥＮＮＹ  ＧＡＬＡＮＧ  ＭＡＮＡＬＯ一節，矧本院於八十
    九年五月八日審理時當庭命被告繪製其住處之平面圖，與該菲律賓籍外國人ＪＥ
    ＮＮＹ  ＧＡＬＡＮＧ  ＭＡＮＡＬＯ之警訊筆錄及被告警訊中所陳之家中擺設
    狀況相互參照觀之，二人所供幾無二致；再ＪＥＮＮＹ  ＧＡＬＡＮＧ  ＭＡＮ
    ＡＬＯ對被告係從事珠寶設計工作，復知之甚詳；況ＪＥＮＮＹ  ＧＡＬＡＮＧ
      ＭＡＮＡＬＯ與被告既無仇怨，衡情斷無設詞誣攀之理。綜上，足見被告確有
    僱用該菲律賓籍外國人無訛，被告前開所辯，要係卸責之詞，不足採信，是本案
    事證明確，被告犯行堪予認定，應予依法論科。末查被告聲請傳喚同棟大樓住戶
    以證明其未僱用該菲律賓籍外國人一節，因被告並未提出任何住戶之姓名住所等
    供本院傳訊，本案事證復已臻明確而無礙於事實之認定，本院因認無調查之必要
    ，附此敘明。
二、按外國人未經雇主申請許可，不得在中華民國境內工作；雇主不得聘僱或留用未
    經許可或許可失效之外國人，就業服務法第四十二條、第五十三條第一款分別定
    有明文。又同條第三款所謂未經許可聘僱他人所申請聘僱之外國人，凡指派所聘
    僱之外國人從事未經申請許可以外之工作，或使其受聘僱於為其申請許可以外之
    雇主者，皆屬之（最高法院八十三年度台非字第五三號判決可資參照）。本件被
    告所聘僱之菲律賓籍外國人ＪＥＮＮＹ  ＧＡＬＡＮＧ  ＭＡＮＡＬＯ原為孔繁
    玉合法申請聘僱許可入境在台北縣永和市○○路一九一巷七號四樓工作，聘僱期
    限自八十五年九月九日起至八十八年九月八日止之外國人，嗣於八十七年八月十
    二日逃逸，並於八十七年八月二十一日經行政院勞工委員會以台八十七勞職外字
    第０四九五三九七號函溯自同年月十五日起撤銷該外國人之聲請聘僱許可，有居
    留外僑作業外勞詳細資料及行政院勞工委員會職業訓練局八十九年四月二十日八
    十九職外字第七二０八九三號函等件在卷可考，故被告甲○○於八十八年五月間
    聘僱該外國人時，該聘僱許可業已失效而屬許可失效之外國人。本件被告聘僱許
    可失效之外國人工作，其人數為一人，核其所為係違反就業服務法第五十三條第
    一款規定，應依同法第五十八條第一項前段處斷。公訴人認被告違反就業服務法
    第五十三條第三款之雇主不得未經許可聘僱他人所申請聘僱之外國人之規定，應
    依同法第五十八條第一項前段處斷，尚有誤會，附此敘明。爰審酌被告之素行、
    犯罪動機、目的、手段、智識程度、所生危害暨犯罪後之態度等一切情狀，量處
    如主文所示之刑，並諭知易服勞役之折算標準，以資懲儆。末查，被告前未曾受
    有期徒刑以上刑之宣告，此有台灣高等法院檢察署刑案紀錄簡覆表一份在卷可稽
    ，其經此次起訴審判後，當能知所警惕，信無再犯之虞，本院因認所宣告之刑，
    以暫不執行為適當，爰併宣告緩刑三年，以啟自新。
據上論斷，應依刑事訴訟法第二百九十九條第一項前段，就業服務法第五十八條第一
項前段，刑法第十一條前段、第四十二條第二項、第七十四條第一款，罰金罰鍰提高
標準條例第二條，現行法規所定貨幣單位折算新台幣條例第二條，判決如主文。
本案經檢察官楊文慶到庭執行職務。
中    華    民    國      八十九      年      五      月      十五      日
                                      臺灣臺北地方法院刑事第四庭
                                          法  官  黃紹紘
右正本證明與原本無異
如不服本判決應於送達後十日內向本院提出上訴狀
                                          書記官  劉新怡
中    華    民    國      八十九      年      五      月      十八      日
附錄本案論罪科刑法條全文：
就業服務法第五十八條：
違反第五十三條第一款、第二款或第三款規定，其聘僱或留用人數為一人者，處六月
以下有期徒刑、拘役或科或併科新台幣九萬元以下罰金；其聘僱或留用人數為二人以
上者，處三年以下有期徒刑、拘役或科或併科新台幣三十萬元以下罰金。
法人之代表人、法人或自然人之代理人、受僱人或其他從業人員，因執行業務犯前項
之罪者，除處罰其行為人外，對該法人或自然人亦科以前項之罰金。
就業服務法第五十三條：
雇主不得有左列行為：
一、聘僱或留用未經許可或許可失效之外國人。
二、以本人名義聘僱外國人為他人工作。
三、未經許可聘僱或留用他人所申請聘僱之外國人。
四、指派所聘僱之外國人從事申請許可以外之工作。


司法院資訊處製作；財團法人民間司法改革基金會備份。
